臺灣士林地方法院刑事判決　　　　　　　96年度易字第1027號
公　訴　人　臺灣士林地方法院檢察署檢察官
被　　　告　乙○○
　　　　　　　　　　另案於臺灣臺北監獄臺北分監執行中
上列被告因竊盜案件，經檢察官提起公訴（96年度偵字第4556號
）及追加起訴（96年度偵字第8111號），本院經訊問被告後，被
告就起訴及追加起訴均為認罪之陳述，裁定以簡式審判程序審理
，並判決如下：
    主  文
乙○○攜帶兇器竊盜，處有期徒刑陸月，如易科罰金，以新臺幣
壹仟元折算壹日，減為有期徒刑月，如易科罰金，以新臺幣壹
仟元折算壹日。扣案之螺絲起子貳支均沒收。又毀損他人之汽車
玻璃，足以生損害於他人，處拘役拾日，如易科罰金，以新臺
幣壹仟元折算壹日，減為拘役拾伍日，如易科罰金，以新臺幣壹
仟元折算壹日。
    事  實
一、乙○○曾於民國95年間，因竊盜案件，經本院以95年度士簡
    字第494 號判決處有期徒刑3 月，緩刑3 年確定（未構成累
    犯）。詎其猶不知悔改，竟意圖為自己不法之所有，於96年
    4 月7 日下午4 時許，在臺北市大同區○○○路○ 段222 號
    前，攜帶其所有客觀上足供為兇器使用之螺絲起子2 支，以
    其中之十字起子敲破甲○○所有之車牌號碼8821-ES 號自用
    小客車右前座旁車窗玻璃後，再以螺絲起子自該車內竊取汽
    車音響1 組，得手後，適員警巡邏經過該處見其形跡可疑而
    前往盤查，乙○○旋即逃逸，為警在臺北市○○○路○ 段與
    酒泉街口逮捕，並扣得其行竊所用工具螺絲起子2 支，及其
    工作所需工具布手套1 雙、手電筒2 支、電鑽1 支及中心沖
    1 支。
二、案經臺北市政府警察局大同分局報告臺灣士林地方法院檢察
    署檢察官偵查起訴及甲○○訴由臺北市政府警察局大同分局
    報告臺灣士林地方法院檢察署檢察官追加起訴。
    理  由
一、本件被告所犯非死刑、無期徒刑或最輕本刑有期徒刑3 年以
    上之罪，亦非高等法院管轄第一審案件，且於準備程序進行
    中，被告先就被訴事實為有罪之陳述，經告知被告簡式審判
    程序之旨，並聽取檢察官、被告之意見後，本院裁定進行簡
    式審判程序，是本件之證據調查，依刑事訴訟法第273 條之
    2 規定，不受同法第159 條第1 項、第161 條之2 、第161
    條之3 、第163 條之1 及第164 條至第170 條規定之限制，
    合先敘明。
二、上開竊盜及毀損之犯罪事實，業據被告於警詢、偵訊及本院
    審理時均坦承不諱（見96年度偵字第4556號卷第10至12頁、
    第32至33頁、第36至37頁、96年度偵字第8111號卷第33至34
    頁、本院卷第14至16頁、第20至24頁），核與被害人甲○○
    於警訊及偵查中之證述相符（見96年度偵字第4556號卷第14
    至15頁、96年度偵字第8111號卷第4 至5 頁），並有贓物認
    領保管單、贓物及作案工具相片、估價單、統一發票、維修
    明細表等附卷可稽（見96年度偵字第4556號卷第20至23頁、
    96年度偵字第8111號卷第6 至9 頁），並有作案工具螺絲起
    子2 支扣案可資佐證，足認被告之自白與事實相符，堪予採
    信，是本件事證已臻明確，被告竊盜及毀損犯行洵堪認定，
    應依法論科。
二、按刑法第321 條第1 項第3 款之攜帶兇器竊盜罪，係以行為
    人攜帶兇器竊盜為其加重條件，此所謂兇器，其種類並無限
    制，凡客觀上足對人之生命、身體、安全構成威脅，具有危
    險性之兇器均屬之，且祇須行竊時攜帶此種具有危險性之兇
    器為已足，並不以攜帶之初有行兇之意圖為必要，最高法院
    79年台上字第5253號判例參照。本件被告為竊盜犯行時所攜
    帶之螺絲起子2 支，均為金屬製，業據被告供明，並有相片
    2 幀在卷可佐（見96年度偵字第4556號卷第23頁），且上開
    物品於作案時能用以敲破汽車車窗，足見質量甚重，若持以
    行兇，依一般社會觀念，皆足以使人之身體、生命產生危險
    ，揆諸前揭判例意旨，自堪認為兇器。核被告所為，係犯刑
    法第321 條第1 項第3 款攜帶兇器竊盜罪及同法第354 毀損
    他人物品罪。被告所犯上開2 罪，犯意個別，罪名互異，應
    分論併罰。爰審酌被告曾有竊盜紀錄，素行非佳，未經他人
    同意，擅自毀損他人汽車玻璃並竊取車內音響，其事後坦認
    犯行，已知悔改，兼衡其犯罪手段、生活狀況、品行、智識
    程度等一切情狀，就加重竊盜罪及毀損罪分別量處如主文所
    示之刑，並均諭知易科罰金之折算標準，以資懲儆。又被告
    於96年4 月7 日犯加重竊盜罪及毀損罪，其犯罪時間均在96
    年4 月24日以前，亦無其他不合中華民國96年罪犯減刑所定
    不得減刑之情形，爰依中華民國96年罪犯減刑條例第2 條第
    1 項第3 款、第7 條規定，就上開2 罪均減其宣告刑2 分之
    1 ，即減為有期徒刑3 月、拘役15日，並均諭知易科罰金之
    折算標準。至於被告用以犯本件竊盜犯行之螺絲起子2 支，
    係被告所有，業據其供明在卷，爰依刑法第38條第1 項第2
    款之規定宣告沒收。至扣案之布手套1 雙、手電筒2 支、電
    鑽1 支及中心沖1 支，雖均係被告所有，然被告否認係供其
    本件犯罪所用之物（見本院卷第22頁），卷內復無證據證明
    與本案有何關連，亦非屬違禁物，均不另為沒收之宣告。
據上論斷，應依刑事訴訟法第273 條之1 第1 項、第284 條之1
、第299 條第1 項前段，刑法第321 條第1 項第3 款、第354 條
、第41條第1 項前段、第38條第1 項第2 款，刑法施行法第1 條
之1 ，中華民國96年罪犯減刑條例第2 條第1 項第3 款、第7 條
、第9 條，判決如主文。
本案經檢察官吳維雅到庭執行職務。
中　　華　　民　　國　　96　　年　　8 　　月　　7 　　日
                  刑事第一庭法  官  高雅敏
以上正本證明與原本無異。
如不服本判決，應於判決送達後10日內，向本院提出上訴狀。
                            書記官  田瑾俐
中　　華　　民　　國　　96　　年　　8 　　月　　7 　　日
附錄本案論罪科刑法條
刑法第321條第1項3款
犯竊盜罪而有左列情形之一者，處6 月以上、5 年以下有期徒刑
：
三  攜帶兇器而犯之者。
刑法第354條
毀棄、損壞前二條以外之他人之物或致令不堪用，足以生損害於
公眾或他人者，處2 年以下有期徒刑、拘役或5 百元以下罰金。
